【裁判字號】    99,訴,16
【裁判日期】    990226
【裁判案由】    搶奪
【裁判全文】
臺灣板橋地方法院刑事判決                99年度訴字第16號
公  訴  人  臺灣板橋地方法院檢察署檢察官
被      告  乙○○
上列被告因搶奪案件，經檢察官提起公訴（98年度偵字29045 號
），因被告於本院準備程序中就被訴事實為有罪之陳述，經本院
合議庭裁定由受命法官改依簡式審判程序審理，並判決如下：
    主  文
乙○○意圖為自己不法之所有，攜帶兇器而搶奪他人之動產，累
犯，處有期徒刑壹年肆月。扣案之麵包刀壹把沒收。
    事  實
一、乙○○前因竊盜案件，經本院以96年度簡字第6453號判處有
    期徒刑3 月確定，於民國97年1 月18日易科罰金執行完畢。
    詎其猶不知悔改，98年10月19日上午11時，為籌措其妻程裕
    美之交保金，竟意圖為自己不法之所有，持其所有客觀上足
    以對人之生命、身體、安全構成危害，可為兇器使用之麵包
    刀1 把，騎乘車牌號碼K3C-938 號重型機車，前往臺北縣林
    口鄉○○路54號由甲○○所經營之「宏金山銀樓」，假意購
    買金飾，經店員張美美取出金項鍊2 條（各重3.61錢、5.96
    錢，共重9.57錢，起訴書誤載為9.75錢）供其挑選，乙○○
    趁張美美開啟店門欲讓其他客人進入店內而不及防備之際，
    出手奪取上開金手鍊2 條奔出店外而得手，並欲騎乘上開機
    車逃逸。甲○○及其妻丙○○見狀，遂與張美美共同自後追
    趕逮捕乙○○，甲○○並於乙○○跨上機車欲逃離時，將其
    抱住並推倒機車，一旁之民眾見狀亦上前共同制伏，嗣經據
    報到場之員警當場逮捕乙○○，並扣得麵包刀1 把，且取回
    上開金項鍊2 條（已發還甲○○），因而查悉上情。
二、案經臺北縣政府警察局新莊分局移送臺灣板橋地方法院檢察
    署檢察官偵查起訴。
    理  由
壹、程序方面：
    按本件被告乙○○所犯係死刑、無期徒刑、最輕本刑為3年
    以上有期徒刑以外之罪，其於準備程序就前揭被訴事實為有
    罪之陳述，經法官告知簡式審判程序之旨，並聽取被告與公
    訴人之意見後，本院認無不得或不宜改依簡式審判程序進行
    之處，爰依刑事訴訟法第273 條之1 第1 項，裁定由受命法
    官獨任進行簡式審判程序，合先敘明。
貳、實體方面：
一、上揭搶奪財物之事實，業據被告乙○○於警詢、偵查及本院
    審理中坦承不諱，經核與證人甲○○、丙○○於警詢及偵查
    中、證人張美美於警詢中之證述之被搶情節相符，並有贓物
    認領保管單1 紙、監視錄影帶翻拍照片5 幀在卷可參，另有
    被告所有供犯本案所用之麵包刀1 把扣案可佐，被告上開自
    白與事實相符，堪信為真實。本案事證明確，被告犯行明確
    ，應予依法論科。
二、按刑法第321 條第1 項第3 款之攜帶兇器竊盜罪，係以行為
    人攜帶兇器竊盜為其加重條件，此所謂兇器，其種類並無限
    制，凡客觀上足對人之生命、身體、安全構成威脅，具有危
    險性之兇器均屬之，且祇須行竊時攜帶此種具有危險性之兇
    器為已足，並不以攜帶之初有行兇之意圖為必要，最高法院
    79 年 臺上字第5253號判例意旨可參。查扣案之麵包刀刀柄
    係銳利之鐵製品，有照片1 幀在卷可參，如用以施暴、脅迫
    、抵抗，依一般社會觀念，已足使人之生命、身體、安全受
    有危害，應屬兇器無訛，被告乙○○攜帶該麵包刀前往行搶
    ，雖未於搶奪時加以利用，揆諸前揭說明，仍該當攜帶兇器
    行搶之要件。故核被告所為，係犯刑法第326 條第1 項之攜
    帶兇器搶奪罪。又被告有事實欄所載之前科紀錄，並於97年
    1 月18日執行完畢，有臺灣高等法院被告前案紀錄表1 份在
    卷可稽，其受有期徒刑之執行完畢後，5 年以內故意再犯本
    案有期徒刑以上之罪，為累犯，依刑法第47條第1 項規定加
    重其刑。爰審酌被告前有麻藥、毒品、偽造文書、竊盜之前
    科紀錄，素行不佳，其不思以己力謀取財物，卻以搶奪方式
    冀得不法財物，實屬不該，惟被害人甲○○業已取回受搶物
    品，所受損害較輕，兼衡其犯罪動機、目的、手段、國中畢
    業之智識程度、家庭狀況，及犯罪後坦承犯行之態度等一切
    情狀，量處如主文所示之刑。扣案之麵包刀1 把，係被告所
    有且供其犯本案所用之物，業據被告於本院審理中供述在卷
    （本院卷第50頁），依刑法第38條第1 項第2 款規定宣告沒
    收。
據上論斷，應依刑事訴訟法第273條之1第1項、第299條第1項前
段、刑法第刑法第326 條第1 項、第47條第1 項、第38條第1 項
第2款 ，判決如主文。
本案經檢察官林常智到庭執行職務
中    華    民    國    99    年    2     月    26    日
                  刑事第二十一庭  法  官  俞秀美
上列正本證明與原本無異。
如不服本判決，應於判決送達後10日內敘明上訴理由，向本院提
出上訴狀 (應附繕本) ，上訴於臺灣高等法院。其未敘述上訴理
由者，應於上訴期間屆滿後20日內向本院補提理由書「切勿逕送
上級法院」。
                                  書記官  謝怡貞
中    華    民    國    99    年    2     月    26    日
附錄本案論罪科刑法條
中華民國刑法第321條
犯竊盜罪而有左列情形之一者，處 6 月以上、 5 年以下有期徒
刑：
一、於夜間侵入住宅或有人居住之建築物、船艦或隱匿其內而犯
    之者。
二、毀越門扇、牆垣或其他安全設備而犯之者。
三、攜帶兇器而犯之者。
四、結夥三人以上而犯之者。
五、乘火災、水災或其他災害之際而犯之者。
六、在車站或埠頭而犯之者。
前項之未遂犯罰之。
中華民國刑法第325條
意圖為自己或第三人不法之所有，而搶奪他人之動產者，處 6
月以上 5 年以下有期徒刑。
因而致人於死者，處無期徒刑或 7 年以上有期徒刑，致重傷者
，處 3 年以上 10 年以下有期徒刑。
第 1 項之未遂犯罰之。
中華民國刑法第326條
犯前條第1 項之罪，而有第321 條第1 項各款情形之一者，處1
年以上7年以下有期徒刑。
前項之未遂犯罰之。

司法院資訊處製作；財團法人民間司法改革基金會備份。
